臺灣高等法院刑事判決　　　　　　　 100年度上訴字第2593號
上　訴　人
即　被　告　李章榮
選任辯護人　江百易律師
上列上訴人因違反毒品危害防制條例等案件，不服臺灣板橋地方
法院100年度訴第351號，中華民國100年6月30日第一審判決（起
訴案號：台灣板橋地方法院檢察署99年度偵字第21049號），提
起上訴，本院判決如下：
    主  文
原判決關於李章榮部分撤銷。
李章榮共同製造第二級毒品，未遂，處有期徒刑參年陸月。扣案
如附表一編號一至五、編號九、十、編號十二至十六、附表二編
號一至八、編號十一至十七所示之物均沒收。
    事  實
壹、李章榮於民國85年間，因違反麻醉藥品管制條例案件，經台
    灣士林地方法院判處有期徒刑4月，緩刑4年，仍不知警惕悔
    悟。其與李黃宜滿（另經原審法院判處有期徒刑2年，緩刑5
    年確定）為夫妻，於98年離婚後，仍同居一處，現復結婚。
    而甲基安非他命為毒品危害防制條例管制之第二級毒品，不
    得非法製造、持有。二人竟基於共同之犯意，於民國99 年3
    月間，由李黃宜滿以電腦連結網際網路蒐集以紅磷法製造甲
    基安非他命之相關資料後，李章榮與李黃宜滿一起至臺北縣
    三重市（現改制為新北市三重區○○○路上之某西藥房購買
    感冒膠囊；另至臺北縣新莊市（現改制為新北市新莊區○○
    ○路上之合基化工原料行購買錐形瓶、量杯、分液漏斗、螺
    旋滴管、小試管、小量管、酒精燈用三腳架、溫度計、橡皮
    管、塑膠塞、短滴管等製毒所用器具（如附表一編號2至5、
    9、10、12至16所記載）及購買碘、硫酸鎂、硫酸、紅磷、
    冰醋酸、乙醚、氫氧化納、清潔劑等製毒原料（如附表二編
    號1至8所記載），於臺北縣三重市○○路○段396巷25號3樓
    之同居處所，以感冒膠囊置於錐形瓶內，再加入購入之碘、
    硫酸鎂、硫酸、紅磷、冰醋酸、乙醚、氫氧化納等物，加水
    後將該錐形瓶放至電鍋蒸煮之方式，著手製造第二級毒品甲
    基安非他命，惟製成含有麻黃素成分之液體、固體（如附表
    二編號11、12、17所示）），惟無法完成凝結成甲基安非他
    命結晶體用未遂。
貳、嗣因李章榮對李黃宜滿施以家庭暴力，李黃宜滿報警後經新
    北市政府社會局安置，李章榮不滿，前往李黃宜滿之母住處
    要求李黃宜滿返回同居處所，李黃宜滿不從，李章榮乃憤而
    於99年7月31日向警方舉發上開製造毒品犯行均係李黃宜滿
    單獨所為。經李章榮、李黃宜滿同意搜索後，因而查獲。其
    搜索、扣押時間、地點、查扣之物品如附表一至三所示。
、案經臺北縣政府警察局（現改制為新北市政府警察局）三峽
    分局報請臺灣板橋地方法院檢察署檢察官偵查起訴。
    理  由
壹、證據能力之說明：
一、被告上訴本院於準備程序中認罪，對本案所採用之證據，不
    爭執證據能力。復依下列說明，認各該證據，有證據能力。
(一)按被告以外之人於檢察事務官、司法警察官或司法警察調查
    中所為之陳述，與審判中不符時，其先前之陳述具有較可信
    之特別情況，且為證明犯罪事實存否所必要者，得為證據，
    刑事訴訟法第159條之2定有明文。共同被告李黃宜滿於警詢
    之供述，依其記載內容，係採取一問一答方式，且嗣於偵查
    及原審法院99年8月1日羈押庭訊問時亦為相同之供述，更益
    顯李黃宜滿供詞之可信度甚高。於原審法院審理時供稱其於
    警詢時所言均實在等語（見原審卷第73頁背面）。是共同被
    告李黃宜滿之警詢筆錄具有較可信之特別情況。符合刑事訴
    訟法第159條之2之情形，依法有證據能力。
(二)按被告以外之人於偵查中向檢察官所為陳述，除顯有不可信
    之情況者外，得為證據，刑事訴訟法第159 條之1 第2 項定
    有明文。證人即共同被告李黃宜滿於99年8月1日檢察官偵查
    中所為之證詞，係經檢察官告以拒絕證言權、具結之義務及
    偽證罪之處罰後，再命其朗讀結文並具結後所為之陳述，此
    有偵訊筆錄及證人結文在卷可按。核其製作筆錄過程，並無
    違法取供述或證明力明顯過低之瑕疵，所為陳述係出於供述
    者之真意，皆具信用性。共同被告李黃宜滿於偵查中所為之
    陳述，具有證據能力。
(三)按被告以外之人（包括證人、鑑定人、告訴人、被害人及共
    同被告等）於審判外之陳述，雖不符刑事訴訟法第159條之1
    至之4等之規定，而經當事人於審判程序同意作為證據，法
    院審酌該言詞陳述或書面陳述作成時之情況，認為適當者，
    亦得為證據。當事人、代理人或辯護人於法院調查證據時，
    知有刑事訴訟法第159條第1項不得為證據之情形，而未於言
    詞辯論終結前聲明異議者，視為有前項之同意，同法第159
    條之5定有明文。立法意旨在於傳聞證據未經當事人之反對
    詰問予以核實，原則上先予排除。惟若當事人已放棄反對詰
    問權，於審判程序中表明同意該等傳聞證據可作為證據；或
    於言詞辯論終結前未聲明異議，基於尊重當事人對傳聞證據
    之處分權，及證據資料愈豐富，愈有助於真實發見之理念，
    且強化言詞辯論主義，使訴訟程序得以順暢進行，上開傳聞
    證據亦均具有證據能力。本案言詞辯論終結前，被告李章榮
    及其辯護人均不爭執被告以外之人於審判外之言詞陳述或書
    面陳述之證據能力（見原審卷第33頁、第49頁背面、第71頁
    背面至第73頁，本院卷第61頁、第62頁、第74頁至第75頁）
    ，揆諸上開規定，視為被告等人已同意上開各該證據方法得
    作為證據，而本院審酌下列所引用之各該證據均非非法取得
    之證據，並無證據力明顯過低之情形，復經本院於審判期日
    就上開證據依法進行調查、辯論，依法均有證據能力。
貳、實體認定部分：
一、上訴人即被告李章榮，於本院準備程序中認罪，坦承共同參
    與製造毒品，因為經濟不好，二人都有吸食毒品，才想要做
    這些東西（見本院卷第62頁）。且於原審也坦承與李黃宜滿
    購買起訴書所載之感冒膠囊，也有載被告李黃宜滿至臺北縣
    新莊區○○路上之合基化工原料行購買東西等語（見原審卷
    第32頁）。
二、已判決確定之同案被告李黃宜滿於警詢時供稱：「李章榮於
    99年7月31日攜帶製毒工具一批向警方檢舉我於99年初至7月
    間在自宅製造毒品一案，確實如此。我們是共同製造毒品安
    非他命，製造毒品的工具是李章榮出錢，他與我一同至新莊
    市○○路合基化工行共同購買，並前往三重市○○路上的西
    藥房購買感冒藥（膠囊1盒10顆），再加入不明藥劑混合，
    置入製毒工具錐形瓶中，倒入碘、硫酸鎂、硫酸、紅磷、冰
    醋酸、乙醚、氫氧化鈉等物，比例為一比一，另加入些許開
    水，再連同錐形瓶放入電鍋蒸，打算使其結晶。我們僅於99
    年3月份製造過一次，但沒有成功，所以沒有數量。製造毒
    品的過程中，李章榮有在場，並指揮我如何操作。製毒筆記
    本是李章榮上網查詢後請我抄寫下來的，各式錐形瓶、各式
    量杯、分液漏斗、螺旋滴管、各式玻璃管、小試管、小量管
    是我們共同要製造毒品時共同購買的，清潔劑是用來清冼製
    毒工具，製造毒品的筆記本訊息是我們一同在網路上得到的
    資訊，且我們一起居住同屋簷下，所以他都知道並且參與。
    所有都是李章榮要我做的，如果不做他會打我。（警方所查
    扣之電子辭典內桌面上有一電子書館裡面有製作安非他命之
    流程，你製造安非他命是否從那裡學習的？）我與李章榮一
    起參考裡面的資料，然後再自己摸索製造，當初我與李章榮
    在網路查詢製毒過程時，他要我用筆抄下製毒程序及內容，
    因為篇數過多，李章榮要我使用快譯通電子辭典下載製毒程
    序及內容。又安非他命半成品（液體狀、毛重24 5g）1瓶及
    安非他命半成品（固體狀、毛重19.7g)1包，是我們2人所製
    作之毒品，李章榮曾拿來燒烤，但變成黑色焦炭狀，所以我
    們不敢使用。（為何李章榮一直指控製毒的情事均是你一人
    所為，而他均未參與？）因為我們夫妻發生爭吵後，他為要
    求我返家而我不肯，所以才會將此事推在我身上，我倆確實
    共同參與，李章榮也確實知悉並教導我製作，是李章榮先在
    綱路上看見製毒文章，再叫我去看看，事後二人決議製作。
    （是否曾經將所製作之毒品持之販售不特定人士）均沒成功
    ，所以均無販售。」等語（見偵查卷第5頁背面至第9頁背面
    ）。嗣於檢察官偵查中仍具結證稱：「99年3月間我跟李章
    榮共同製造安非他命一次，當時是李章榮在網路上看到有人
    教用感冒膠囊以紅磷製毒法提煉安非他命，他就叫我上網去
    研究，後來就載我去臺北縣三重市○○路上的某西藥房購買
    感冒膠囊2盒，並到臺北縣新莊市○○路上的合基化工原料
    行購買製毒的器具，之後在北縣三重市○○路○段396巷25
    號3樓製造安非他命，是我跟他共同製造。（李章榮說因為
    你吸食安非他命成癮，所以是你自己製造的，跟他沒有關係
    ）我工作的薪水他都拿去買毒品，並且常常對我跟小孩拳打
    腳踢。我98年7月份就跟李章榮離婚，但我們離婚後還是住
    在一起。李章榮於99年7月31日到臺北縣三峽鎮○○路134巷
    12號，我母親住所要求我跟他回家，否則他要把製毒的事賴
    在我身上，當時都是在同一個屋簷下，我在做什麼他應都知
    道。當時是李章榮載我去新莊思源路上的合基化工行買製毒
    器具，及三重力行路西藥房買感冒膠囊，所以李章榮都知道
    我買上開物是要做何事，是我們一起看網路上的製毒方法，
    他知道我要製造安非他命。製造安非他命沒有成功過。」等
    語（見偵查卷第79頁、第116頁）。且於原審法院羈押庭訊
    問時供稱：「99年3月間我跟李章榮有共同製造過毒品一次
    ，但是當時沒有製造成功，當時製毒的工具就是這次被查獲
    的，這些工具從那次做完之後就沒有再作了。至於扣案的固
    體狀19.7公克、液體狀245公克等物，就是我跟李章榮一起
    購買的化學藥劑及器具，所製作出來的東西。扣案的電鍋、
    量杯、氫氧化納等就是我所說的化學藥劑及器具。扣案的快
    譯通所顯示的製毒說明我原本是用抄的，後來沒有時間我就
    放在快譯通裡面，扣案的筆記本就是我原來抄到一半的東西
    。（警察扣案的固體、液體東西是否有拿來吸食過）我們曾
    經把它放在玻璃球上面燒烤，後來變成焦黑根本無法施用；
    李章榮先在網路上看到有製毒說明，就叫我去看。」等語（
    見原審聲羈卷第3頁正背面）。復於原審法院準備程序時供
    稱：「我與李章榮是一起去買感冒膠囊，我跟李章榮去三重
    市的西藥房跟新莊市的原料行買東西，我都有跟李章榮說要
    買什麼，也有跟他說那些東西是要做什麼的，我有跟他說那
    些是要作安非他命，李章榮與我一起在網路看到有人在教用
    感冒膠囊以紅磷制毒法提煉安非他命。」等語在卷（見原審
    卷第32頁）。其於原審審理拒絕證言，於上訴本院中已同意
    作證具結證述「製毒知識是我上網找，再告訴被告，製毒器
    具等是二人去買的」等情（見本院卷第73頁正、背面）。前
    後供稱證詞均大致相符。
三、本件復有附表一編號1至5、9、10、12至16、附表二編號1至
    8、11至17所示之載明製造第二級毒品甲基安非他命流程、
    化學方程式之製毒筆記本、儲存製毒相關資訊之快譯通電子
    辭典、電腦主機、製造第二級毒品甲基安非他命所需之化學
    藥劑、器材、容器、第二級毒品甲基安非他命之半成品等物
    扣案可憑（見偵查卷第18頁、第19頁、第25頁、第26頁）。
    並有扣案物之照片53張、翻拍自附表二編號13所示快譯通電
    子辭典內就製造第二級毒品資訊之畫面照片、翻拍自附表一
    編號1所示之製毒筆記照片2張、製毒筆記11張在卷可參（見
    偵查卷第35頁、第40頁、第41頁至第63頁、第64頁至第68頁
    、第178頁至第184頁背面）。有臺北縣政府警察局三峽分局
    破獲李章榮、黃宜滿涉嫌製毒案現場勘查報告暨現場勘查照
    片1份在卷可憑（見偵查卷第137頁至第152頁）。又扣案附
    表二編號11、12、17所示之物，經送憲兵司令部刑事鑑識中
    心（下稱刑事鑑識中心）鑑定結果：認附表二編號11、12所
    示之液體狀、固體狀等物及附表二編號17所示之量杯1個（
    內含不明物體），均檢出含有麻黃素成分，此有該刑事鑑識
    中心99年9月30日憲直刑鑑字第0990001902號鑑定書在卷可
    參（見偵查卷第128頁、第129頁）。
四、綜上所述，被告李章榮於本院認罪與事實相符，其犯行明確
    洵堪認定，應予依法論科。
參、法律之適用及撤銷改判之理由：
一、甲基安非他命為毒品危害防制條例第2條第2項第2款規定之
    第二級毒品，不得持有、製造。核被告李章榮所為，係犯毒
    品危害防制條例第4條第6項、第2項之製造第二級毒品未遂
    罪。被告李章榮製造甲基安非他命未遂而持有麻黃素之行為
    ，應為製造之高度行為所吸收，不另論罪。再按刑法上之接
    續犯，就各個單獨之犯罪行為分別以觀，雖似各自獨立之行
    為，惟因其係出於單一之犯意，故法律上仍就全部之犯罪行
    為給予一次之評價，而屬單純一罪。是被告持續製造行為，
    時空環境間均甚為緊密，所侵害者復為同一法益，各舉措之
    獨立性皆極為薄弱，在刑法評價上，以視為數個舉動之接續
    施行，合為包括之一行為予以評價，較為合理，自均應僅論
    以一製造甲基安非他命未遂罪。被告李章榮與已判決確定之
    李黃宜滿間，就製造第二級毒品甲基安非他命之犯行，有犯
    意聯絡及行為分擔，為共同正犯。又被告已著手於製造第二
    級毒品之行為，惟尚未達到製成甲基安非他命之結果，為未
    遂犯，爰依刑法第25條第2項規定減輕其刑。至被告主張其
    有勸李黃宜滿不要作，並報警查獲李黃宜滿，應屬中止犯，
    可減輕或免除其刑云云。惟證人李黃宜滿雖附合稱被告有勸
    其不要製毒，但其並未聽（見本院卷第73頁）。且本件被告
    等製造毒品未能成功，乃技術能力不足所致，為障礙未遂。
    其至警局報案係因對妻施暴，不滿其妻居住娘家不返回同居
    處所，憤而檢舉其妻單獨製毒，迴避自己責任，無中止犯之
    適用。
二、原審對被告為有罪科刑之判決，固非無見。惟查；(一)附表
    一編號1所示記載製毒方法之筆記本，係被告李黃宜滿由電
    腦網路上蒐集記載，原審誤為向合基化學原料行購買（見原
    審判決第2頁第8行），尚有未合。(二)附表一編號7、8之玻
    璃管（內含甲基安非他命殘留）、塑膠漏斗係被告施用毒品
    或過濾他物所用，非供本件製毒之工具，為被告及已判決確
    定之李黃宜滿陳明在卷，原審認係供本件犯罪所用，宣告沒
    收，尚有未合。(三)被告於上訴本院已認罪供承犯行，惟於
    偵查中未自白，未能依毒品危害防制條例第17條第2項規定
    減刑，但終能悔悟，犯後態度良好，原審認其矢口否認製造
    毒品，推卸責任於妻子，態度欠佳為量刑依據，亦有未合。
    被告上訴意旨以其為中止犯，顯不足採，但願認罪悔改，請
    從輕量刑，則非全無理由，且原判決既另有可議，自應由本
    院將原判決關於被告李章榮部分撤銷改判。爰審酌被告李章
    榮製作第二級毒品甲基安非他命未遂，犯罪之動機、扣案含
    有麻黃素成分之液體、固體，均未達得施用之狀態，對社會
    之危害性、其犯罪情節，素行、犯罪之手段、智識程度、犯
    罪終能認罪悔改，且本案係因其檢舉其妻因而能查獲等一切
    情狀，乃從輕量處如主文第二項所示之刑，以資懲儆。扣案
    如附表一編號1至5、9、10、12至16、附表二編號1至8、13
    至16、11、12（瓶子、外包裝袋各1個）、17（量杯1個）所
    示之物，均係共犯李黃宜滿所有，供本件製造第二級毒品甲
    基安非他命未遂所用之物，業據共犯李黃宜滿於原審準備程
    序及審理時供述在卷（見原審卷第32頁背面、第72頁背面）
    ，應依毒品危害防制條例第19條第1項規定宣告沒收。又附
    表二編號11、12、17所示之瓶子、外包裝袋、量杯各1個內
    之液體、固體，均含有麻黃素成分，均係違禁物，爰依刑法
    第38條第1項第1款之規定宣告沒收。至附表一編號6、7、8
    、11、17、附表二編號9、10、附表三編號1至5所示之物，
    或係被告施用安非他命所用，或與本案製造甲基安非他命無
    涉，不得宣告沒收，附此敘明。
據上論斷，應依刑事訴訟法第369條第1項、第364條、第299條第
1項前段，毒品危害防制條例第4條第6項、第2項、第19條第1項
，刑法第11條前段、第28條、第25條第2項、第38條第1項第1款
，判決如主文。
本案經檢察官曾忠己到庭執行職務。
中    華    民    國   100    年    10    月    25    日
                  刑事第十一庭審判長法  官  許宗和
                                    法  官  潘進柳
                                    法  官  趙功恆
以上正本證明與原本無異。
如不服本判決，應於收受送達後10日內向本院提出上訴書狀，其
未敘述上訴之理由者並得於提起上訴後10日內向本院補提理由書
（均須按他造當事人之人數附繕本）「切勿逕送上級法院」。
                                    書記官  陳佳伶
中    華    民    國   100    年    10    月    25    日
附錄：本案論罪科刑法條全文
毒品危害防制條例第4條第2項、第6項
製造、運輸、販賣第二級毒品者，處無期徒刑或 7 年以上有期
徒刑，得併科新臺幣 1 千萬元以下罰金。
前五項之未遂犯罰之。
附表一：
查扣時間：99年7月31日16時15分起至同日16時30分止
查扣地點：臺北縣三峽鎮○○街134巷口
┌──┬───────┬────────┬──────────┐
│編號│品名          │備註            │諭知沒收之法條      │
├──┼───────┼────────┼──────────┤
│1   │記載製毒方法之│被告李黃宜滿所有│毒品危害防制條例第19│
│    │筆記本3本     │、供本件製造第二│條第1項             │
│    │              │級毒品所用之物。│沒收。              │
├──┼───────┼────────┼──────────┤
│2   │各式錐形瓶5 個│同上            │同上                │
├──┼───────┼────────┼──────────┤
│3   │各式量杯4個   │同上            │同上                │
├──┼───────┼────────┼──────────┤
│4   │分液漏斗1個   │同上            │同上                │
├──┼───────┼────────┼──────────┤
│5   │螺旋滴管1支   │同上            │同上                │
├──┼───────┼────────┼──────────┤
│6   │打氣幫浦1組   │非供本件製造第二│不沒收。            │
│    │              │級毒品所用之物。│                    │
├──┼───────┼────────┼──────────┤
│7   │玻璃管8支     │非供本件製造第二│不沒收。            │
│    │              │級毒品所用之物。│                    │
├──┼───────┼────────┼──────────┤
│8   │塑膠漏斗2個   │非供本件製造第二│不沒收。            │
│    │              │級毒品所用之物。│                    │
├──┼───────┼────────┼──────────┤
│9   │小試管1支     │被告李黃宜滿所有│毒品危害防制條例第19│
│    │              │、供本件製造第二│條第1項             │
│    │              │級毒品所用之物。│沒收。              │
├──┼───────┼────────┼──────────┤
│10  │小量管1支     │同上            │同上                │
├──┼───────┼────────┼──────────┤
│11  │杵缽1組       │被告李黃宜滿所有│不沒收。            │
│    │              │，非供本件製造第│                    │
│    │              │二級毒品所用之物│                    │
│    │              │。              │                    │
├──┼───────┼────────┼──────────┤
│12  │酒精燈用三腳架│被告李黃宜滿所有│毒品危害防制條例第19│
│    │1 個          │、供本件製造第二│條第1 項            │
│    │              │級毒品所用之物。│沒收。              │
├──┼───────┼────────┼──────────┤
│13  │溫度計1支     │同上            │同上                │
├──┼───────┼────────┼──────────┤
│14  │橡皮管4支     │同上            │同上                │
├──┼───────┼────────┼──────────┤
│15  │塑膠塞9個     │同上            │同上                │
├──┼───────┼────────┼──────────┤
│16  │短滴管1 包( 共│同上            │同上                │
│    │6 支)         │                │                    │
├──┼───────┼────────┼──────────┤
│17  │吸食器1組     │非供本件製造第二│不沒收。            │
│    │              │級毒品所用之物。│                    │
└──┴───────┴────────┴──────────┘
附表二：
查扣時間：99年7月31日20時0分起至同日21時止
查扣地點：臺北縣三重市○○路○段396巷25號3樓
┌──┬───────┬────────┬────────┐
│編號│品名          │備註            │諭知沒收之法條  │
├──┼───────┼────────┼────────┤
│1   │碘1罐         │被告李黃宜滿所有│毒品危害防制條例│
│    │              │、供本件製造第二│第19條第1項     │
│    │              │級毒品所用之物。│沒收。          │
├──┼───────┼────────┼────────┤
│2   │硫酸鎂1罐     │同上            │同上            │
├──┼───────┼────────┼────────┤
│3   │硫酸1罐       │同上            │同上            │
├──┼───────┼────────┼────────┤
│4   │紅磷1罐       │同上            │同上            │
├──┼───────┼────────┼────────┤
│5   │冰醋酸1罐     │同上            │同上            │
├──┼───────┼────────┼────────┤
│6   │乙醚1罐       │同上            │同上            │
├──┼───────┼────────┼────────┤
│7   │氫氧化鈉1罐   │同上            │同上            │
├──┼───────┼────────┼────────┤
│8   │清潔劑1罐     │同上            │同上            │
├──┼───────┼────────┼────────┤
│9   │安非他命吸食1 │非供本件製造第二│不沒收。        │
│    │組            │級毒品所用之物。│                │
├──┼───────┼────────┼────────┤
│10  │安非他命吸食器│非供本件製造第二│不沒收。        │
│    │玻璃球2 顆    │級毒品所用之物。│                │
├──┼───────┼────────┼────────┤
│11  │安非他命半成品│被告李黃宜滿所│麻黃素：刑法第│
│    │（液體狀、毛重│有、供本件製造第│38條第1 項第1款 │
│    │245g）1 瓶    │二級毒品所用之物│。沒收。        │
│    │              │。              │瓶子1個：毒品 │
│    │              │檢出麻黃素成分│危害防制條例第19│
│    │              │                │條第1項。沒收。 │
├──┼───────┼────────┼────────┤
│12  │安非他命半成品│同上            │麻黃素：刑法第│
│    │（固體狀、毛重│                │38條第1 項第1款 │
│    │19.7g ）1 包  │                │。沒收。        │
│    │              │                │外包裝袋1只： │
│    │              │                │毒品危害防制條例│
│    │              │                │第19條第1項。沒 │
│    │              │                │收。            │
├──┼───────┼────────┼────────┤
│13  │快譯通電子辭典│被告李黃宜滿所有│毒品危害防制條例│
│    │1 台（內含下載│、供本件製造第二│第19條第1項     │
│    │製毒流程、化學│級毒品所用之物。│沒收。          │
│    │方程等檔案）  │                │                │
├──┼───────┼────────┼────────┤
│14  │電腦主機1 台（│同上            │同上            │
│    │內有製造毒品之│                │                │
│    │相關流程、資料│                │                │
│    │等檔案資料）  │                │                │
├──┼───────┼────────┼────────┤
│15  │電鍋1台       │同上            │同上            │
├──┼───────┼────────┼────────┤
│16  │不銹鋼碗1個   │同上            │同上            │
├──┼───────┼────────┼────────┤
│17  │量杯1 個（內含│被告李黃宜滿所│麻黃素：刑法第│
│    │不明物體（毛重│有、供本件製造第│38條第1 項第1款 │
│    │57.5公克））  │二級毒品所用之物│。沒收。        │
│    │              │。              │量杯1 個：毒品│
│    │              │檢出麻黃素成分│危害防制條例第19│
│    │              │（參同上鑑定書）│條第1項。沒收。 │
└──┴───────┴────────┴────────┘
附表三：
查扣時間：99年8月1日8時5分起至同日9時0分止
查扣地點：臺北縣三重市○○路○段396巷25號3 樓
┌──┬───────┬────────┬────────┐
│編號│品名          │備註            │諭知沒收之法條  │
├──┼───────┼────────┼────────┤
│1   │電子秤1台     │非供本件製造第二│不沒收。        │
│    │              │級毒品所用之物。│                │
├──┼───────┼────────┼────────┤
│2   │不明晶體1盒   │同上（未檢出毒品│不沒收。        │
│    │              │成分，被告黃宜滿│                │
│    │              │供稱該物係粗鹽，│                │
│    │              │供其洗澡所用）  │                │
├──┼───────┼────────┼────────┤
│3   │鍋子含麥片罐1 │非供本件製造第二│不沒收。        │
│    │組            │級毒品所用之物。│                │
├──┼───────┼────────┼────────┤
│4   │甲苯1桶       │同上            │不沒收。        │
├──┼───────┼────────┼────────┤
│5   │白色殘渣塑膠袋│同上（未檢出毒品│不沒收。        │
│    │1 個          │成分）          │                │
└──┴───────┴────────┴────────┘